臺灣臺中地方法院刑事判決　　　　　　　　　　　　　　九十三年度交自字第三號
　　自　訴　人　乙○○
　　自訴代理人　甲○○律師
　　被　　　告　丙○○
右列被告因過失傷害案件，經自訴人提起自訴，本院判決如左：
    主    文
丙○○因過失傷害人，致重傷，處有期徒刑陸月，如易科罰金，以參佰元折算壹日。
    犯罪事實
一、丙○○於民國九十三年二月二日二十二時五十五許，騎乘ＪＣＧ－六六０重型機
    車，沿台中市○○路由忠明南路往復興路方向行駛，依當時情況路面並無障礙，
    丙○○行經有兩時相行車管制號誌之復興路交岔路口，未遵守燈光號誌之指示而
    闖紅燈，適乙○○駕駛重機車於其左方沿台中市○○路往忠明南路方向行駛，兩
    車發生碰撞，致乙○○人車倒地，受有頭部外傷併腦震盪、左眼眶骨骨折、右側
    髕骨韌帶斷裂、顏面骨骨折、疑似牙齒脫落、左眼眼球破裂及內容物脫，已難恢
    復視覺功能之重傷害。丙○○亦受傷送醫，當警員林暐發現丙○○肇事至中山
    醫學大學探視，丙○○仍昏迷就醫中。
二、案經自訴人委請甲○○律師向本院提出自訴。
    理    由
一、訊據被告丙○○對於右揭車禍導至自訴人受傷之事實並不否認，惟辯稱係自訴人
    乙○○違規行駛快車道，伊無闖紅燈，伊無過失等語。惟查右揭犯罪事實，業據
    自訴人乙○○指訴明確，並經現場目擊證人丁○○到庭結證確實係被告闖紅燈肇
    事等語，而被告亦自承伊進入路口後變黃燈，足見本件車禍係被告丙○○駕駛重
    機車違反號誌指示闖紅燈進入路口為肇事原因，自訴人乙○○並無肇事因素。本
    件車禍經送台灣省台中市車輛行車事故鑑定委員會鑑定結果亦同此認定，有該委
    員會九十三年十一月一日中市行字第０九三五四０六六八號函及鑑定書各一份附
    卷可佐。又本件車禍導至自訴人受有事實欄所述之重傷害亦有中山醫學大學附設
    醫院九十四年二月廿一日中山醫九四川博法字第九四０二二六號函及台中榮民總
    醫院診斷書各一份附卷可佐。按駕駛人行駛至交岔路口時應遵守燈光號誌之指示
    ，道路交通安全規則第一百零二條第一項第一款定有明文，被告駕駛機車自應注
    意上述交通安全規則之規定，且依當時情況，路面並無障礙，被告能注意卻疏於
    注意，因而致肇事，被告確有過失，且被告之過失行為與被害人之受傷間，具有
    相當因果關係。
二、核被告丙○○所為，係犯刑法第二百八十四第一項後段因過失致重傷罪。爰審酌
    被告為肇事原因、被害人傷勢不輕、被告之犯後態度且其本人亦受傷不輕等一切
    情況，量處如主文所示之刑，並諭知易科罰金之折算標準。又本件警員林暐至
    現場處理時被告亦因受傷昏迷送醫，已知被告為肇事者，因此無自首減刑之適用
    ，附此敘明。
據上論斷，應依刑事訴訟法第三百四十三條、第二百九十九條第一項前段、刑法第二
百八十四條第一項後段、第四十一條第一項前段、罰金罰鍰提高標準條例第一條前段
、第二條，判決如主文。
本案經檢察官戊○○到庭執行職務。
中      華      民      國      九十四    年    三      月      廿九    日
                                  臺灣臺中地方法院交通法庭
                                    審判長法官  許  金  樹
                                          法官  張  清  洲
                                          法官  郭  德  進
右正本證明與原本無異。
如不服本判決，應於判決送達後十日內向本院提出上訴狀( 應附繕本 )，上訴於臺灣
高等法院臺中分院。
                                          書記官
中      華      民      國      九十四    年    三       月     三十    日
刑法第二百八十四條第一項：
因過失傷害人者，處六月以下有期徒刑、拘役或五百元以下罰金，致重傷者，處一年
以下有期徒刑、拘役或五百元以下罰金。
                                                                        Ｓ
